臺灣高等法院臺南分院刑事裁定　　92年度金上重訴字第1450號
上　訴　人
即　被　告　甲○○
上　訴　人
即　被　告　丙○○
上　訴　人
即　被　告　丁○○
上　訴　人
即　被　告　乙○○
上列上訴人因背信案件，對本院中華民國96年6月6日所為第二審
判決（92年度金上重訴字第1450號）提起上訴，本院裁定如下：
    主  文
上訴駁回。
    理  由
一、按原審法院認為上訴不合法律上之程式或法律上不應准許或
    其上訴權已經喪失者，應以裁定駁回之。又犯最重本刑為三
    年以下有期徒刑、拘役、或專科罰金之罪，或刑法第342條
    之背信罪之案件，經第二審判決者，不得上訴於第三審法院
    。刑事訴訟法第384條前段、第376條第1、5款定有明文。
二、次按檢察官以被告犯裁判上一罪分別援用屬於刑事訴訟法第
    376條各款所列之罪及不屬於刑事訴訟法第376條各款所列之
    罪之條文提起公訴，第二審法院若僅對其中屬於刑事訴訟法
    第376條各款之部分予以判罪，至其非屬刑事訴訟法第376條
    各款部分之罪，因認不構成犯罪而不另為無罪之諭知時，該
    有罪部分，既為刑事訴訟法第376條各款所列之罪，被告就
    此自仍不得上訴於第三審法院。另就上訴人非屬刑事訴訟法
    第376條所列之罪部分，倘經原判決係認其犯罪不能證明，
    並因其與刑事訴訟法第376條各款之罪，有裁判上一罪之關
    係，不另為無罪之諭知，自係有利於上訴人之裁判，上訴人
    原不得對之聲明不服，當無依審判不可分之原則，而使前開
    屬於刑事訴訟法第376條所列各款刑法犯罪，因而提起第三
    審之上訴。（最高法院74年度台上字第33 62號、75年台上
    字第2148號判例意旨參照）。
三、本件上訴意旨以檢察官起訴具牽連關係之內線交易及偽造文
    書部分，係得上訴第三審案件，基於牽連犯之上訴不可分原
    則，亦應認本案可提起第三審上訴云云。然本院經審理後，
    認定上訴人即被告甲○○、乙○○、丙○○、丁○○所犯為
    刑法第342條之背信罪，係刑事訴訟法第376條第5款所列不
    得上訴第三審法院之案件，茲上訴人對本院就本件所為之第
    二審判決，向第三審法院上訴，顯屬違背上開規定。且本院
    就檢察官所起訴之行使偽造文書及違反內線交易部分，認係
    不構成犯罪，並已於判決理由中敘明。揆諸前揭判例意旨，
    就該有利於上訴人部分，本不得對之聲明不服。是以，上訴
    意旨顯係誤會。爰依刑事訴訟法第384條前段，裁定如主文
    。
中　　華　　民　　國　　96　　年　　7 　　月　　12　　日
                  刑事第二庭    審判長法　官    葉居正
                                      法　官    吳勇輝
                                      法　官    郭千黛
以上正本證明與原本無異。
如不服本裁定，應於收受本裁定後五日內向本院提出抗告狀。
　　　　　　　　　　　　　　　　　　　書記官    尤乃玉
中　　華　　民　　國　　96　　年　　7 　　月　　12　　日
